【裁判字號】    98,易,125
【裁判日期】    980430
【裁判案由】    詐欺
【裁判全文】
臺灣士林地方法院刑事判決               98年度易字第125號
公  訴  人  臺灣士林地方法院檢察署檢察官
被      告  乙○○
上列被告因詐欺案件，經檢察官提起公訴（97年度偵緝字第770
號），本院判決如下：
    主  文
本件免訴。
    理  由
一、公訴意旨詳如附件起訴書所載。
二、按案件曾經判決確定者，應諭知免訴之判決，刑事訴訟法第
    302 條第1 款定有明文，此為刑事訴訟之「一事不再理原則
    」。又一事不再理原則，係指同一案件曾經有實體上之確定
    判決，其犯罪之起訴權業已消滅，不得再為訴訟之客體者而
    言，故此項原則關於實質上一罪或裁判上一罪，如刑法第55
    條及第56條之犯罪均應適用（最高法院24年度上字第152 號
    、32年度上字第2578號判例意旨參照）。再應諭知免訴之判
    決者，得不經言詞辯論為之，刑事訴訟法第307 條亦有明定
    。
三、經查：
（一）被告乙○○預見提供他人自身所有金融機構帳戶之存摺、
      提款卡及密碼，有遭作為詐騙工具之可能，竟仍基於幫助
      詐欺之犯意，於民國96年1 月間，將於96年01月10日在花
      蓮市○○路473 號「有限責任花蓮第一信用合作社」開設
      之00000000000000號帳戶之存摺、提款卡及密碼，出賣交
      付真實姓名年籍不詳之成年人所組成之詐欺集團使用。迨
      該詐欺集團成員收受該等存摺、提款卡及密碼後，即自96
      年1 月15日起，在不詳地點，以電話向不特定人詐騙款項
      ，要求匯款至乙○○上開帳戶，其中於：（一）96年01月
      15日中午12時許打電話予邱政宜佯稱為其友人急需借款，
      致邱政宜陷於錯誤，於同日13時許，在竹北市復華銀行，
      以吳進財名義匯款新臺幣（下同）15萬元至乙○○所提供
      之前開有限責任花蓮第一信用合作社帳戶內；（二）96年
      1 月16日中午12時30許打電話予林錦鄉佯稱為其友人佩祺
      急需借款，致林錦鄉陷於錯誤，於同日13時許，在彰化市
      第一銀行匯款8 萬元至乙○○所提供之前開有限責任花蓮
      第一信用合作社帳戶內；（三）96年1 月16日上午10時許
      打電話予馬慎行佯稱為其友人急需借款，但馬慎行並未陷
      於錯誤，惟為向警方報案於同日11時許，以銀行自動提款
      機轉帳2 元至乙○○所提供之前開有限責任花蓮第一信用
      合作社帳戶內。前開帳戶自96年01月15日起出現頻繁之交
      易紀錄；且如有款項存入，即會於存入當日，緊接出現與
      存入金額相當之一筆或數筆提款卡提領紀錄，將存入款項
      提領一空，乙○○以此方式幫助該詐欺集團以詐術取得他
      人財物等犯罪事實，業據臺灣花蓮地方法院檢察署檢察官
      以該署96年度偵字第2502、2507、3177號聲請簡易判決處
      刑，並經臺灣花蓮地方法院於96年11月14日以96年度花簡
      字第899 號簡易判決處有期徒刑4 月，減為有期徒刑2 月
      ，並於96年12月10日判決確定等情，有上開起訴書、臺灣
      花蓮地方法院刑事簡易判決及臺灣高等法院被告前案紀錄
      表各1 份在卷可按。
（二）本件檢察官於98年2 月16日對被告提起公訴，指被告於96
      年1 月間某日，將所申請之0000000000門號行動電話SIM
      卡，交付予姓名年籍不詳之人，再轉交予所屬之詐欺集團
      供詐取他人財物聯絡之用。嗣該犯罪集團某成員即基於詐
      欺取財之犯意，於96年1 月14日，在雅虎奇摩拍賣網站，
      刊登拍賣中華賓士汽車之拍賣廣告1 則，並以上開000000
      0000號行動電話號碼，供為詐騙民眾之聯繫。嗣被害人甲
      ○○於96年1 月21日上午10時許，在臺北市士林區泰北高
      中，以電腦設備連結網站進入奇摩拍賣網站後，發現上開
      拍賣賓士汽車廣告，乃以上開電話與詐欺集團成員聯繫，
      該詐欺集團成員乃對甲○○佯稱需先繳付訂金、過戶費、
      牌照稅、燃料稅等，使甲○○陷於錯誤，依對方指示，於
      96年1 月22日下午、1 月23日下午、1 月31日下午等時，
      各匯款1 萬、3 萬、2 萬2,500 元等金額，至詐欺集團所
      提供之存款帳戶內，遭提領一空，而幫助他人犯詐欺取財
      罪等情，業據被告於本院準備程序時坦承不諱，且供稱：
      當時經人介紹帳戶及行動電話SIM 卡可以賣錢，才以電話
      與對方聯繫，將其於「有限責任花蓮第一信用合作社」開
      設之00000000000000號帳戶存摺、提款卡及密碼，與本案
      0000000000門號行動電話SIM 卡，在花蓮市某處一次賣給
      詐欺犯罪集團成員使用等語明確，且查本案詐欺犯罪集團
      於96年1 月14日起，即在網路上刊登詐欺訊息及本案被告
      所提供之行動電話號碼，與前開臺灣花蓮地方法院96年度
      花簡字第899 號確定判決所認定詐欺犯罪集團於96年1 月
      15、16日對被害人犯詐欺取財罪之時間緊接，足認被告確
      係於96年1 月14日前不久之某日，才將本案上開行動電話
      SIM 卡與臺灣花蓮地方法院96年度花簡字第899 號另案判
      決中所認定之「有限責任花蓮第一信用合作社」帳戶之存
      摺、提款卡、密碼等，一次交付與詐欺犯罪集團成員使用
      ，而幫助該詐欺犯罪集團犯詐欺取財罪，則被告在本案與
      前開臺灣花蓮地方法院96年度花簡字第899 號另案中，以
      交付帳戶資料而幫助他人犯詐欺取財罪之犯罪行為僅單一
      ，而致不同被害人受詐欺取財，為一行為觸犯數罪名之想
      像競合裁判上一罪關係，應屬同一案件，從而，本件檢察
      官提起公訴當為前案臺灣花蓮地方法院96年度花簡字第89
      9 號確定判決之既判力所及。依照首開說明，本件爰不經
      言詞辯論，逕為免訴之判決。
據上論斷，應依刑事訴訟法第302 條第1 款、第307 條，判決如
主文。
中    華    民    國    98    年    4     月    30    日
                  刑事第三庭審判長法  官  杜惠錦
                                  法  官  陳美彤
                                  法  官  梁哲瑋
以上正本證明與原本無異。
如不服本判決應於收受判決後10日內向本院提出上訴書狀，並應
敘述具體理由；其未敘述上訴理由者，應於上訴期間屆滿後20日
內向本院補提理由書 (均須按他造當事人之人數附繕本)「 切勿
逕送上級法院」。
                                  書記官  陳玉瓊
中    華    民    國    98    年    4     月    30    日


司法院資訊處製作；財團法人民間司法改革基金會備份。
